【裁判字號】    97,訴,348
【裁判日期】    970430
【裁判案由】    違反槍砲彈藥刀械管制條例
【裁判全文】
臺灣高雄地方法院刑事判決               97年度訴字第348號
公  訴  人  臺灣高雄地方法院檢察署檢察官
被      告  甲○○
                      之4
選任辯護人  陳柏達律師
上列被告因違反槍砲彈藥刀械管制條例案件，經檢察官提起公訴
（96年度偵字第32144號），本院判決如下：
    主  文
甲○○未經許可，販賣可發射金屬具有殺傷力之空氣長槍，未遂
，處有期徒刑貳年，併科罰金新台幣伍萬元，罰金如易服勞役，
以新臺幣壹仟元折算壹日。緩刑參年，並應向國庫支付新臺幣陸
萬元。扣案可發射金屬具有殺傷力之空氣手槍壹枝（槍枝管制編
號0000000000號）、瓦斯鋼瓶貳瓶、狙擊鏡壹組、鋼
珠拾壹顆，均沒收。
    事  實
一、甲○○明知其於民國95年年底某日，意圖供自己玩生存遊戲
    之用，在奇摩拍賣網路上向真實姓名、年籍不詳之成年人，
    ，以新台幣（下同）8,500 元購入之空氣長槍1 枝（槍枝管
    制編號0000000000號，含瓦斯鋼瓶2 瓶、狙擊鏡1 組、鋼珠
    11顆），以金屬鋼珠射擊，極可能穿入人體皮肉層而具殺傷
    力，仍基於營利之意圖，以該槍枝縱使具有殺傷力，亦不違
    背其本意之不確定故意，未經主管機關之許可，於96年11月
    1 日，在「露天拍賣」網站上，以其申請之「Ｚ0000000000
    」帳號，張貼拍賣標題為「改良式SP100 」之訊息，以12,0
    00元起標，直接購買價亦為12,000元，販賣上開具有殺傷力
    可發射金屬之空氣長槍1 支。嗣經員警發覺，偽裝買家交易
    並相約試槍，而於96年11月6 日15時6 分許，與甲○○在高
    雄縣湖內鄉○○路105 巷4 弄1 號14樓樓頂進行試槍交易，
    當場扣得上開空氣槍1 枝、瓦斯鋼瓶2 瓶，狙擊鏡1 組及鋼
    珠11顆。
二、案經臺南市政府警察局第五分局報請台灣高雄地方法院檢察
    署檢察官偵查起訴。
    理  由
一、程序方面：
    本判決所引用之證據資料（詳後引證據），其中傳聞證據部
    分，縱無刑事訴訟法第159 條之1 至第159 條之4 或其他規
    定之傳聞證據例外情形，亦因檢察官、被告甲○○及辯護人
    或同意可作為證據使用，或未聲明異議，依刑事訴訟法第15
    9 條之5 第1 項、第2 項之規定，本院審酌該證據作成之情
    況，認為適當，應得為證據。
二、實體方面：
  (一)上揭事實，業據被告於警詢、偵查及本院審理中坦承不諱，
    並有被告張貼於拍賣網站上之網頁資料在卷可佐，及空氣槍
    1 枝、瓦斯鋼瓶2 瓶，狙擊鏡1 組及鋼珠11顆扣案可憑。而
    扣案之空氣長槍經內政部警政署刑事警察局以檢視法、性能
    檢驗法、動能測試法之方式鑑定，認該空氣長槍係氣體動力
    式槍枝，以小型高壓氣體鋼瓶內氣體為發射動力，經以金屬
    彈丸測試3 次，其中彈丸（直徑6.0mm 、重量0.88g） 最大
    發射速度為188 公尺/ 秒，計算其動能為15焦耳，換算其單
    位面積動能為55焦耳/ 平方公分；而依日本科學警察之研究
    結果，彈丸單位面積動能達20焦耳/ 平方公分，即足以穿入
    人體皮肉層；對活豬作射擊測試結果，彈丸單位面積動能達
    24焦耳/ 平方公分，則足以穿入豬隻皮肉層，有該局96年11
    月26日刑鑑字第0960173948號槍彈鑑定書1 份在卷可稽，是
    本案扣案空氣長槍確為可發射金屬具有殺傷力之槍枝至明。
    又被告自行購入上開空氣長槍後，主動於網站上張貼販賣該
    槍枝之拍賣訊息，經警發現後，佯為投標而與其約定交易地
    點試槍，則形式上雙方已有交易該槍枝之合意，被告已著手
    於販賣本件槍枝之犯罪事實，即屬無疑。其到場後因警員並
    無購槍之真意，乃無法完成交易，並當場為警查獲，販賣尚
    屬未遂。再扣案槍枝係被告以8,500 元購入，業經被告於警
    詢中供認在卷（見警卷第3 頁），而被告於購入約1 年後，
    仍以12,000元起標，並以該價格為直接購買價，亦有被告所
    張貼之網路拍賣資料在卷可按（見警卷第16頁），故被告於
    此自有營利之意圖至為灼然。是被告之任意性自白核與事實
    相符，洵堪採為論罪科刑之依據。本案事證明確，被告上開
    犯行，堪以認定，應依法論科。
  (二)按上開扣案之具殺傷力之空氣長槍1 支，係屬槍砲彈藥刀械
    管制條例第4 條第1 項第1 款之可發射金屬具殺傷力之槍枝
    ，依據同條例第5 條規定，非經中央主管機關許可，不得販
    賣、持有。被告已著手於販賣行為之實施，尚未生販賣結果
    即為警查獲，故核被告所為，係犯槍砲彈藥刀械管制條例第
    8 條第5 項、第1 項未經許可販賣可發射金屬具有殺傷力之
    槍枝未遂罪。被告持有本件具殺傷力之空氣長槍之低度行為
    為販賣未遂之高度行為所吸收，不另論罪。再本案被告已將
    持有之空氣長槍進而在網站上張貼販售之訊息，並經員警佯
    裝買家進行交易未遂，業如前述，公訴意旨認被告僅有未經
    許可持有具殺傷力之空氣長槍行為，尚有未恰，惟此屬事實
    之擴張，尚不涉及變更起訴法條之問題，附此敘明。被告已
    著手於販賣行為之實施，惟未生販賣之結果，犯罪尚屬未遂
    ，爰依刑法第25條第2 項之規定予以減輕其刑。又被告著手
    販賣之具殺傷力空氣長槍僅有1 支，且係將原購入供自己使
    用之扣案槍枝轉售他人，係偶然之行為，並非經常為之，復
    於販賣未遂之時即遭警查獲、危害較輕，且扣案空氣長槍，
    係以小型高壓氣體鋼瓶內氣體為發射動力發射鋼珠，並非以
    火藥擊發，相較於使用具有彈頭、彈殼及火藥之子彈之改造
    槍枝而言，其殺傷力顯然較為輕微而有限，且被告亦未持有
    另犯他罪，依其犯罪情狀，顯可憫恕，若量處販賣未遂之法
    定最低刑度有期徒刑2 年6 月，仍嫌過重，爰依刑法第59條
    規定，酌減其刑，並遞減之。本院爰審酌被告未經許可，販
    賣上開具殺傷力可發射金屬之空氣長槍，破壞社會秩序並有
    危害他人生命、身體、自由、財產安全之虞，惟念及其並無
    刑案資料前科，有台灣高等法院被告前案記錄表1 份在卷可
    按，且犯後坦承犯行，甚有悔意，並販賣之槍枝數量僅有1
    支，尚未生販賣結果即遭查獲、危害尚輕，及其犯罪動機、
    目的、手段等一切情狀，量處如主文所示之刑，併科罰金新
    台幣5 萬元，並就併科罰金刑部分，諭知易服勞役之折算標
    準。又被告並無刑案前科資料，業如前述，其經此偵審程序
    ，應知所警惕，信無再犯之虞，並考量被告目前為東方技術
    學院之在學學生，為免因短期自由刑之執行，使被告從此被
    社會加諸「犯罪者」之烙印，影響其日後之生活、工作，使
    其有更生自新之機會，本院認上開所宣告之刑，以暫不執行
    為適當，爰併宣告緩刑3 年，惟斟酌被告因守法觀念薄弱而
    觸法，為確保其能記取教訓，並命其向國庫捐款新臺幣6 萬
    元，以啟自新。
三、扣案之具殺傷力可發射金屬之空氣長槍1 支，依槍砲彈藥刀
    械管制條例第4 條第1 項第1 款、第5 條，係屬違禁物，應
    依刑法第38條第1 項第1 款規定宣告沒收之。至當場扣得之
    瓦斯鋼瓶2 瓶、狙擊鏡1 組、鋼珠11顆，均為被告所有，且
    係供上開空氣長槍配備擊發使用，並為被告本案販售之用，
    業據被告供明在卷，核屬供犯罪所用或預備之物，爰併依刑
    法第38條第1 項第2 款宣告沒收。
據上論斷，應依刑事訴訟法第299 條第1 項前段，槍砲彈藥刀械
管制條例第8 條第1 項、第5 項，刑法第11條前段、第25條第2
項、第59條、第42條第3 項、第74條第1 項第1 款、第2 項第4
款、第38條第1 項第1 款、第2 款，判決如主文。
本案經檢察官乙○○到庭執行職務。
中    華    民    國    97    年    4     月    30    日
                  刑事第十三庭審判長法  官  黃惠玲
                                    法  官  楊國煜
                                    法  官  郭宜芳
以上正本證明與原本無異。
如不服本判決，應於判決送達後10日內，向本院提出上訴狀。
                                    書記官  李崑良
中    華    民    國    97    年    4     月    30    日
附錄本案論罪科刑法條全文：
槍砲彈藥刀械管制條例第8條
未經許可，製造、販賣或運輸鋼筆槍、瓦斯槍、麻醉槍、獵槍、
空氣槍或第4 條第1 項第1 款所定其他可發射金屬或子彈具有殺
傷力之各式槍砲者，處無期徒刑或5 年以上有期徒刑，併科新臺
幣1 千萬元以下罰金。
未經許可，轉讓、出租或出借前項所列槍枝者，處5 年以上有期
徒刑，併科新臺幣1 千萬元以下罰金。
意圖供自己或他人犯罪之用，而犯前二項之罪者，處無期徒刑或
7 年以上有期徒刑，併科新臺幣 1 千萬元以下罰金。
未經許可，持有、寄藏或意圖販賣而陳列第1 項所列槍枝者，處
3 年以上10 年以下有期徒刑，併科新臺幣 700 萬元以下罰金。
第 1 項至第 3 項之未遂犯罰之。


司法院資訊處製作；財團法人民間司法改革基金會備份。
